臺灣高等法院臺南分院刑事判決        
                                  110年度交上易字第331號
上  訴  人  
即  被  告  林重光
0
上列上訴人因公共危險案件，不服臺灣臺南地方法院110年度交
易字第61號中華民國110年2月24日第一審判決（起訴案號：臺灣
臺南地方檢察署110年度偵字第594號），提起上訴，本院判決如
下：
    主  文
上訴駁回。
    理  由
一、按刑事訴訟法第361 條第1 項、第2 項規定，不服地方法院
    之第一審判決而上訴者，須提出上訴書狀，並應敘述具體理
    由。就修法過程以觀，原草案為：「依前項規定提起上訴者
    ，其上訴書狀應敘述理由，並引用卷內訴訟資料，具體指摘
    原審判決不當或違法之事實。其以新事實或新證據為上訴理
    由者，應具體記載足以影響判決結果之理由。」嗣經修正通
    過僅保留「上訴書狀應敘述具體理由」之文字，其餘則刪除
    ，故所稱「具體理由」，並不以其書狀應引用卷內訴訟資料
    ，具體指摘原審判決不當或違法之事實，亦不以於以新事實
    或新證據為上訴理由時，應具體記載足以影響判決結果之情
    形為必要。但上訴之目的，既在請求第二審法院撤銷或變更
    第一審之判決，所稱「具體」，當係抽象、空泛之反面，若
    僅泛言原判決認事用法不當、採證違法或判決不公、量刑過
    重等空詞，而無實際論述內容，即無具體可言。從而，上開
    法條規定上訴應敘述具體理由，係指須就不服判決之理由為
    具體之敘述而非空泛之指摘而言。倘上訴理由就其所主張第
    一審判決有違法或不當之情形，已舉出該案相關之具體事由
    足為其理由之所憑，即不能認係徒托空言或漫事指摘；縱其
    所舉理由經調查結果並非可採，要屬上訴有無理由之範疇，
    究不能遽謂未敘述具體理由（最高法院106 年度第8 次刑事
    庭會議參照）。綜上，上訴人之上訴書狀，須具體敘述原判
    決有何違法或不當，應予撤銷改判之情形，否則即屬空泛指
    摘，其所為上訴，即不符合上訴之法定要件。
二、上訴意旨略以：上訴人於案發時是駕駛機車而非汽車，且車
    速很慢，人車又少，並無公共危險之虞，僅因體質緣故酒測
    值高於標準少許，沒有犯罪意圖，依據比例原則，判處有期
    徒刑5月是否太重；上訴人已坦承有罪，會仔細考慮飲問問
    題，並於農曆年前不再飲酒至今；上訴人已邁入中老年，求
    職不易，無妻無子且一無所有，過去喝酒是為淡化生活壓力
    ，易科罰金新台幣（下同）15萬元有如天文數字，上訴人十
    分珍惜工作，雖然薪資微薄，但願戒除酒癮，痛改前非，請
    高抬貴手，讓上訴人得以保有工作。
三、經查：
  ㈠原判決認定上訴人即被告於民國109年12月20日23時許，在臺
    南市○○區○○○路0段000號「○○大舞廳」內飲用啤酒2罐後，騎
    乘機車上路，於同日23時36分許，行經臺南市○區○○路與00
    巷口時，為警測得其吐氣之酒精濃度為每公升0.26毫克等情
    ，有道路交通事故當事人酒精測定紀錄表、呼氣酒精測試器
    檢定合格證書等附卷可稽，被告復於原審自白犯行，因而論
    被告所為，係犯刑法第185條之3第1項第1款之罪；並審酌被
    告前於103年間（2次）及109年間（1次）有酒後駕車之前案
    紀錄，有臺灣高等法院被告前案紀錄表1份存卷足參，雖未
    構成累犯，然已見其素行不佳，且有關酒後禁止駕車之觀念
    ，多年來早已透過政令宣導及各類媒體廣為宣傳使各界週知
    ，被告對於酒後不能駕車之危險性，理應知之甚詳，竟枉顧
    法律禁止規範與公眾道路通行之安全，於服用酒類後其呼氣
    酒精濃度達每公升0.26毫克之情況下，猶貿然騎乘普通重型
    機車上路，罔顧公眾往來之交通安全，惟念及被告犯後已知
    坦承犯行，犯後態度尚可，暨其自承臺南高工畢業之智識程
    度、打零工，日薪約1千餘元，每月可工作20日、與哥哥及
    姪子同住之家庭生活經濟狀況等一切情狀，量處有期徒刑5
    月，並諭知易科罰金之折算標準。已詳敘所憑證據與認定之
    理由，經核認事用法及採證均無違誤，量刑亦屬允當。
  ㈡按刑之量定，為求個案裁判之妥當性，法律賦予法院裁量之
    權，量刑輕重，屬為裁判之法院得依職權自由裁量之事項，
    苟其量刑已以行為人之責任為基礎，並斟酌刑法第57條各款
    所列情狀，在法定刑度內，酌量科刑，如無偏執一端，致明
    顯失出失入情形，上級審法院即不得單就量刑部分遽指為不
    當或違法。原判決認定被告公共危險犯行，就科刑之部分，
    已審酌刑法第57條各款規定事項為量刑理由，諸如：被告前
    科素行、犯罪手段及情節、犯罪所生危害、被告智識程度、
    生活狀況及犯後態度，經核並未逾越外部界限（法定刑）及
    內部界限（比例原則、平等原則、罪刑相當原則等），即不
    能任意指為違法。上訴意旨對於原審判決有何違法或不當之
    違誤，而應予撤銷改判，並未指出任何具體理由，僅泛稱騎
    機車上路並無公共危險之虞，又無犯罪意圖云云，惟按，刑
    法第185條之3規定所謂「不能安全駕駛」，為抽象危險犯，
    只要行為人有不能安全駕駛之情形而駕駛動力交通工具即足
    成立，並不以發生具體危險為必要。被告前已有3次公共危
    險前科，早已知悉酒後不得騎乘機車上路，卻於飲酒後再次
    騎乘機車上路，其吐氣所含酒精濃度為每公升0.26毫克，已
    超出標準值，且有酒後駕車之犯意，而該當於刑法第185條
    之3第1項第1款之構成要件甚明。至於上訴意旨其餘所主張
    量刑事由，業經原判決於量刑審酌時一一考量，上訴人僅憑
    己見，對本案原審量刑適法行使之裁量權徒為空泛之爭執，
    自有未合。
四、綜上，上訴人上訴意旨並無隻字片語表明第一審判決採證認
    事、用法或量刑有何不當或違法之處，僅因其個人主觀上對
    法院量刑之期盼，而就原審量刑之裁量爭執，核其上訴意旨
    ，要不能認為已經依據卷內既有訴訟資料或提出新事證，指
    摘或表明原審判決有何採證認事、用法或量刑等足以影響原
    審判決本旨之不當或違法，自難謂係具體理由，依首揭說明
    ，本件上訴並無具體理由而不合法定程式，應以判決駁回，
    並不經言詞辯論為之。
五、據上論斷，應依刑事訴訟法第367條前段、第372條，判決如
    主文。
中　　華　　民　　國　　110 　年　　6 　　月　　1 　　日
                  刑事第七庭    審判長法　官  吳勇輝
                                      法　官  周紹武
                                      法　官  吳錦佳
以上正本證明與原本無異。
不得上訴。
　　　　　　　　　　　　　　　　　　　書記官  王杏月
中　　華　　民　　國　　110 　年　　6 　　月　　1 　　日